臺灣臺南地方法院民事判決　九十四年度訴字第一一○號
　　原　　　告　明園大樓管理委員會
　　法定代理人　庚○○
　　訴訟代理人　洪玉崑律師
　　被　　　告　丁○○
　　被　　　告　丙○○
　　被　　　告　己○○
　　被　　　告　乙○○
　　被　　　告　戊○○
　　被　　　告　甲○○
右當事人間請求給付管理費事件，本院於民國九十四年二月二十四日言詞辯論終結判
決如左：
    主    文
被告丁○○應給付原告新台幣壹佰貳拾捌萬玖仟陸佰貳拾伍元，及自民國九十四年二
月五日起至清償日止，按年息百分之十計算之利息。
被告丙○○應給付原告新台幣壹拾貳萬貳仟陸佰貳拾伍元，及自民國九十四年二月五
日起至清償日止，按年息百分之十計算之利息。
被告己○○應給付原告新台幣壹拾萬柒仟捌佰捌拾元，及自民國九十四年二月五日起
至清償日止，按年息百分之十計算之利息。
被告乙○○應給付原告新台幣貳拾貳萬參仟捌佰柒拾伍元，及自民國九十四年二月二
日起至清償日止，按年息百分之十計算之利息。
被告戊○○應給付原告新台幣肆萬柒仟貳佰伍拾元，及自民國九十四年一月三十日起
至清償日止，按年息百分之十計算之利息。
被告甲○○應給付原告新台幣壹拾貳萬柒仟肆佰壹拾元，及自民國九十四年二月四日
起至清償日止，按年息百分之十計算之利息。
訴訟費用由被告丁○○負擔百分之四十、丙○○負擔百分之二、己○○負擔百分之二
、乙○○負擔百分之三、戊○○負擔百分之一、甲○○負擔負擔百分之二。
本判決第一項於原告以新台幣肆拾萬元供擔保後，得假執行。
本判決第二項於原告以新台幣肆萬壹仟元供擔保後，得假執行。
本判決第三項於原告以新台幣萬玖仟元供擔保後，得假執行。
本判決第四項於原告以新台幣柒萬捌仟元供擔保後，得假執行。
本判決第五項於原告以新台幣壹萬陸仟元供擔保後，得假執行。
本判決第六項於原告以新台幣肆萬參仟元供擔保後，得假執行。
    事實及理由
一、被告丁○○、丙○○、己○○、乙○○、戊○○、甲○○等均經合法通知，無正
    當理由，未於言詞辯論期日到場，核無民事訴訟法第三百八十六條各款所列情形
    ，爰依原告之聲請，由其一造辯論而為判決。
二、本件原告起訴主張：緣明園大樓管理委員會現任主任委員為庚○○，被告丁○○
    、丙○○、己○○、乙○○、戊○○、甲○○為原告管理之明園大樓之區分所有
    權人，坐落台南市○區○○○段五六九之一五地號土地上建物門牌號碼台南市○
    區○○路三段一○一號各樓層之明園大樓區分所有權人於民國（下同）八十五年
    五月十五日召開區分所有權人會議選任管理委員成立管理委員會，並由管理委員
    會於同一日議決管理費之收費方式，按各區分所有權人所有建物坪數每坪每月新
    台幣（下同）四十五元計費及自八十五年七月起採季繳每三個月收費一次，嗣後
    陸續調整管理費於八十八年一月一日起每坪每月三十五元計費、九十一年一月一
    日起每坪每月四十元計費、九十二年一月一日起每坪每月三十五元計費；又明園
    大樓區分所有權人會議於八十五年十二月十日議決通過明園大樓管理委員會組織
    章程，於第九條管理費用之第三款明文規定管理費以坪數為計算單位（含公共坪
    數），計費方式由管理委員會決定公告之，第四款規定管理費每三個月繳交一次
    ，第六款規定區分所有權人若未按期繳納管理費時，管理委員會得訴請法院命其
    給付應繳之金額及收取按年息百分之十計算之遲延利息。有明園大樓第九屆管理
    委員會臨時委員會議紀錄、建物謄本、明園大樓第一屆區分所有權人會議暨第一
    屆管理委員會會議紀錄、明園大樓第三屆第二次委員會暨區分所有權人會議紀錄
    、明園大樓第六屆區分所有權人會議暨住戶大會會議紀錄、明園大樓第七屆第三
    次委員會會議紀錄、明園大樓住戶大會會議紀錄及明園大樓管理委員會組織章程
    可稽。被告丁○○自民國八十七年十月一日起、丙○○自九十年四月一日起、己○○自九十年一月一日起、乙○○自八十七年四月一日起、戊○○自九十二年七
    月一日起、甲○○自八十八年四月一日起，至九十三年十二月三十一日止，均未
    按期每三個月繳納管理費，積欠管理費分別為丁○○一百二十八萬九千六百二十
    五元、丙○○一十二萬二千六百二十五元、己○○一十萬七千八百八十元、乙○○二十二萬三千八百七十五元、戊○○四萬七千二百五十元、甲○○一十二萬七
    千四百一十元（計算式詳如附表）。為此，依前揭一、所述明園大樓區分所有權
    人會議、住戶大會會議及明園大樓管理委員會組織章程第九條第三款、第四款、
    第六款之規定訴請被告九人給付管理費及遲延利息提出；明園大樓第九屆管理委
    員會臨時委員會議紀錄影本乙件、建物謄本乙宗、明園大樓第一屆區分所有權人
    會議暨第一屆管理委員會會議紀錄影本乙件、明園大樓第三屆第二次委員會暨區
    分所有權人會議紀錄影本乙件、明園大樓第六屆區分所有權人會議暨住戶大會會
    議紀錄影本乙件、明園大樓第七屆第三次委員會會議紀錄影本乙件、明園大樓住
    戶大會會議紀錄影本乙件、明園大樓管理委員會組織章程影本乙件等為證，求為
    判決除假執行部分及利息係自起訴狀閃本送達之翌日外如主文所示。
三、經查，原告主張之右揭事實，業據其提出與其所述相符之明園大樓第九屆管理委
    員會臨時委員會議紀錄影本乙件、建物謄本乙宗、明園大樓第一屆區分所有權人
    會議暨第一屆管理委員會會議紀錄影本乙件、明園大樓第三屆第二次委員會暨區
    分所有權人會議紀錄影本乙件、明園大樓第六屆區分所有權人會議暨住戶大會會
    議紀錄影本乙件、明園大樓第七屆第三次委員會會議紀錄影本乙件、明園大樓住
    戶大會會議紀錄影本乙件、明園大樓管理委員會組織章程影本乙件等為證，而被
    告等對原告主張之事實，已於相當時期受合法之通知，而於言詞辯論期日均不到
    場，亦未提出準備書狀爭執，自堪信原告之主張為真實。
四、從而，原告依公寓大廈管理條例及會議紀錄請求被告給付如主文所示之管理費及
    自起訴狀繕本送達翌日起至清償日止，按週年利率百分之十計算之利息，為有理
    由，應予准許。
五、假執行之宣告：
    原告陳明願供擔保，聲請宣告假執行，核無不合，爰分別酌定相當擔保金額准許
    之。
七、結論：本件原告之訴為有理由，並依依民事訴訟法第三百八十五條第一項前段、
    第七十八條、第七十九條但書、第三百九十條第二項、判決如主文。
中　　　華　　　民　　　國　　九十四　　年　　　二　　　月　　二十五　　日
                        臺灣臺南地方法院民事第一庭
~B法　　　官　何清池
右為正本係照原本作成
如對本判決上訴，須於判決送達後廿日內向本院提出上訴狀
中　　　華　　　民　　　國　　九十四　　年　　　二　　　月　　二十五　　日
~B法院書記官　陳信良
